臺灣嘉義地方法院刑事判決　　　　　　 96年度簡上字第202號
上　訴　人
即　被　告　乙○○
選任辯護人　張麗雪律師
上列上訴人即被告因傷害案件，不服本院嘉義簡易庭96年度嘉簡
字第555號中華民國96年6月29日第一審簡易判決（聲請簡易判決
處刑案號：臺灣嘉義地方法院檢察署96年度偵字第612號）提起
上訴，本院管轄之第二審合議庭判決如下：
    主  文
原判決撤銷。
乙○○犯傷害罪（貳罪），各處拘役拾日，均減為拘役拾伍日
，如易科罰金均以銀元佰元即新台幣玖佰元折算壹日，應執行
拘役貳拾伍日，如易科罰金以銀元佰元即新台幣玖佰元折算壹
日。
    事  實
一、乙○○與丙○○為堂兄弟，因土地糾紛而有嫌隙，乙○○基
    於個別之傷害犯意，先後於：
(一)、民國95年4月4日下午3時50分許，在丙○○位於嘉義市○○
    里○○路279巷13號住處及隔壁乙○○父親黃克恭所有之11
    號住處庭院中間，因放置鋼管1支作為界線產生出入問題，
    進而發生爭執，乙○○欲挪動鋼管，丙○○則以左腳踩在鋼
    管另一端，阻止乙○○挪動，乙○○雖預見若持續挪動該支
    鋼管將易使站在另端之丙○○因此跌倒受有傷害，竟仍不違
    背其本意，猶從另一端強行挪移鋼管，致丙○○果因此右半
    身跌倒，右腳壓於鋼管之下，致受有右膝及小腿脛前區挫傷
    等傷害（以下簡稱第一犯罪事實）。
(二)、於95年6月2日上午10時50分許，乙○○在嘉義市○○里○○
    路279巷11號之庭院，持攝影機對丙○○錄影，丙○○見狀
    ，即追逐乙○○，乙○○於轉身離開時自行跌倒，倒地後，
    另基於傷害之犯意，隨手拾起非其所有而在其身旁之木棍乙
    支毆打丙○○，致丙○○因此另受有右前臂挫傷及擦傷等傷
    害（以下簡稱第二犯罪事實）。
二、案經丙○○訴由嘉義市警察局第一分局報請臺灣嘉義地方法
    院檢察署偵查後聲請簡易判決處刑。
    理  由
一、證據能力部分：
(一)、關於告訴人丙○○（以下均以告訴人稱之）、證人甲○○之
    審判外陳述部分：
１、告訴人於95年6月2日在警局之陳述（警卷第6至9頁）、95
    年7月10日、7月31日、9月21日在臺灣嘉義地方法院檢察署
    檢察事務官（以下簡稱地檢署）前之陳述（臺灣嘉義地方法
    院檢察署95年度偵字第4529號卷《以下簡稱偵字卷》第10、
    11、32頁及同署95年度他字第1760號卷《以下簡稱他字卷》
    第18頁），及證人甲○○於95年7月10日在地檢署檢察事務
    官前之陳述（偵字卷第11頁），均係屬於被告以外之人於審
    判外之陳述。
２、按被告以外之人於審判外之言詞或書面陳述，除法律有規定
    者外，不得作為證據，刑事訴訟法第159條第1項定有明文。
３、查本件告訴人及證人甲○○之審判外陳述，被告乙○○及其
    所選任之辯護人於本院96年9月19日行準備程序時明確表示
    不同意告訴人及證人甲○○之審判外陳述作為證據使用（本
    院卷第41頁），此外復查無法律所定得作為證據使用之例外
    情形，因此，告訴人及證人甲○○之審判外陳述，依上開刑
    事訴訟法之規定，應認無證據能力。
(二)、關於證人黃克恭之審判外陳述部分：
１、證人黃克恭於95年7月31日、9月5日在地檢署檢察事務官前
    之陳述（偵字卷第30、31、62頁），均係屬於被告以外之人
    於審判外之陳述。
２、按被告以外之人於審判外之陳述，雖不符前4條之規定，而
    經當事人於審判程序同意作為證據，法院審酌該言詞陳述或
    書面陳述作成時之情況，認為適當者，亦得為證據，刑事訴
    訟法第159條之5第1項定有明文。
３、查關於證人黃克恭之審判外陳述，公訴人、被告及其選任之
    辯護人於本院96年9月19日行準備程序時明確表示同意證人
    黃克恭之審判外陳述作為證據使用（本院卷第41頁），又前
    述傳聞證據復無證明力明顯過低或該等證據係違法取得之情
    ，經本院審酌該審判外供述證據製作當時之過程、內容、功
    能等情況，認為亦具備合法可信之適當性保障，經綜合判斷
    以之為證據使用並無不適當之情，另因被告已同意上開審判
    外陳述作為證據使用，顯已放棄詰問權，以之為證據使用自
    無礙被告與辯護人等於程序上之彈劾詰問權利，本院認為前
    開傳聞證據合於刑事訴訟法第159條之5第1項規定，因而具
    備證據能力。
(三)、關於搜索扣押筆錄、扣押物品目錄表（警卷第11、13頁）、
    行政院衛生署嘉義醫院（以下簡稱嘉義醫院）95年4月4日、
    95年6月2日診斷證明書（警卷第15頁、他字卷第4頁）、嘉
    義醫院95年7月26日回函、96年4月28日回函（偵卷第26頁、
    原審卷第16頁）、95年8月28日、9月21日檢察事務官勘驗筆
    錄（他字卷第15頁、偵卷第53、54頁）：
１、上開書證均係屬於被告以外之人於審判外之書面陳述，性質
    上屬於傳聞證據。
２、按被告以外之人於審判外之陳述，雖不符前4條之規定，而
    經當事人於審判程序同意作為證據，法院審酌該言詞陳述或
    書面陳述作成時之情況，認為適當者，亦得為證據，刑事訴
    訟法第159條之5第1項定有明文。
３、查關於上開書證，公訴人、被告及其選任之辯護人於本院96
    年9月19日行準備程序時明確表示同意上開書證作為證據使
    用（本院卷第41頁），又前述傳聞證據復無證明力明顯過低
    或該等證據係違法取得之情，經本院審酌該審判外供述證據
    製作當時之過程、內容、功能等情況，認為亦具備合法可信
    之適當性保障，經綜合判斷以之為證據使用並無不適當之情
    ，另因被告已同意上開審判外陳述作為證據使用，顯已放棄
    詰問權，以之為證據使用自無礙被告與辯護人等於程序上之
    彈劾詰問權利，本院認為前開傳聞證據合於刑事訴訟法第
    159 條之5第1項規定，因而具備證據能力。
(四)、關於扣案證物照片（警卷第16頁）、嘉義市大溪厝51號房屋
    外觀照片（偵字卷第12頁）、絆倒被告之水管及壓毀蘆薈之
    照片（偵字卷第14頁）、被告跌倒位置照片（偵字卷第33頁
    ）、嘉義市○○里○○路279巷11號房屋外觀照片（偵字卷
    第34頁）、兇器與傷勢比對照片（偵字卷第41頁）、95年6
    月2日案發現場照片（偵字卷第67頁）：
１、經查於照片之中，現實情景與照片傳達之結果、內容一致，
    其機械的正確性乃係被保障的。又照片之本質，與人之供述
    在知覺、記憶、表現情景方面，容易伴隨摻雜錯誤不同，上
    開錯誤並無被摻雜於照片之中，且並無反對詰問攝影者之必
    要。
２、攝影現場狀況等所謂之現場照片，係屬於非供述證據，經由
    該當照片自體或其他證據，與事件關連性得認被承認之前提
    下，應具備證據能力。
３、綜上，本段所述之照片，應具有證據能力。
二、本件被告不爭執及爭執之點如下：
(一)、訊據被告其及所選任之辯護人對於下列事項均無異詞（警卷
    第4頁；本院卷第39、40頁）：
１、95年4月4日下午3時50分許，告訴人與被告均在嘉義市○○
    路279巷13號前。
２、95年4月4日下午3時50分許，當時案發地之庭院前有放置1支
    鋼管，其原先放置方向與房屋垂直，被告自靠近房屋該端挪
    動鋼管，告訴人先以左腳踩在鋼管另一端，被告挪動鋼管，
    告訴人雙腳變成橫跨在鋼管2端，在鋼管與房屋平行之際，
    被害人有跌倒。
３、告訴人於95年4月4日前去嘉義醫院就醫，受有右膝及小腿脛
    前區挫傷、右腕關節等扭傷。經醫師診斷為當日下午跌倒及
    鈍擊傷（右膝及小腿）。
４、95年6月2日上午10時50分許，在嘉義市○○路279巷11號前
    ，被告有跌倒，並順手拿起1支木棍。
５、告訴人於95年6月2日前去嘉義醫院就醫，受有右前臂挫傷及
    擦傷等傷害。
６、告訴人於95年6月2日所受之傷害，依傷口之寬度及長度有可
    能為偵字第4529號卷第41頁所示之木棍擊傷。
７、警察於95年6月2日上午10時50分有扣得1支木棍，被告有在
    受執行人處簽名按捺指印，並在該支木棍上簽名按捺指印。
(二)、被告矢口否認有何傷害告訴人之犯行，並以下列情詞置辯（
    本院卷第40頁）：
１、95年4月4日下午3時50分許，伊固有挪動鋼管，告訴人有踩
    在鋼管另一端，且伊挪動之鋼管確有碰觸到告訴人腳的內側
    處，但告訴人所受之傷害並非伊挪動鋼管所致。
２、95年6月2日告訴人前去就診所受之傷害，非伊傷害所致，伊
    更無持扣案之木棍傷害告訴人。
三、認定犯罪事實所憑之證據及其認定之理由，與對於被告有利
    之證據不採納者，其理由：
(一)、關於第一犯罪事實部分：
１、地檢署檢察事務官於95年9月21日上午11時30分勘驗95年4月
    4日案發情形結果如下：（1）錄影全長26秒。（2）錄影畫
    面開始有4名男子在畫面左上方，其中一名男子（以下稱甲
    男）欲前去搬置於地上之長條狀的圓管，另一名男子（以下
    稱乙男）則以左腳跨站在圓管上，甲男不顧乙男站於圓管上
    仍執意搬動，於畫面10秒時導致乙男跌倒在地，甲男見乙男
    跌倒在地才放下圓管，乙男起身後欲將圓管搬回原地，而甲
    男則走至圓管另一端搬起圓管，導致乙男再度跌倒（按該紙
    勘驗筆錄上所載之甲男係指被告，乙男則係指告訴人，此節
    業據被告於本院96年10月11日審理時供承在卷，本院卷第92
    頁）。
２、96年5月30日下午2時40分，於原審當庭勘驗案女當日錄影光
    碟結果如下：畫面顯示鋼管放置在房屋前院，其放置方向和
    房屋垂直，被告要從靠近房屋那端拉起鋼管，告訴人先以左
    腳踩在鋼管另一端，被告還是用右手拉起鋼管往屋外方向移
    動。被告拉動鋼管，告訴人的雙腳變成橫跨在鋼管兩邊，在
    鋼管和房屋呈平行之際，告訴人跌倒，由於鋼管兩側有支架
    ，被告放下鋼管並未完全貼在地上，告訴人的右腳在鋼管下
    方，鋼管有觸碰到告訴人雙腳間，告訴人跌倒，告訴人人也
    有用手去抓鋼管，告訴人右半身有跌在地上，告訴人並有喊
    撞死人（台語）（原審卷第44、45頁）。
３、告訴人即證人丙○○於本院96年10月11日審理時結證稱：於
    95年4月4日該日，被告叫人拿走這些鐵管，我不願讓他搬遷
    ，因為東西及界址沒有錯，這時警察已經來到現場，我左腳
    踩在鐵管上阻止他搬遷，他突然將鐵管拉走，因為速度很快
    ，來不及反應，我就跌倒，導致我右腳小腿受傷。又由於這
    是突然間的事情，所以我只知道是鐵管搬動，我才跌倒受傷
    的（並以手指出係其小腿內側），其次，我當時一腳踩在鐵
    管上面時，被告拉起鐵管時，有跟我講話，並有看到我，所
    以應該有看到我的腳踩在鐵管上面（本院卷第62、63、66頁
    ）。可見，被告在挪動該支鋼管之際，應有看見告訴人用腳
    踩在鋼管上，另因挪動該支鋼管因而碰觸到告訴人腿部，並
    致告訴人右半身跌倒在地無訛。
４、告訴人於95年4月4日前去嘉義醫院就診，經醫師診斷受有右
    膝及小腿脛前區挫傷等傷害乙節，亦有嘉義醫院95年4月4日
    診斷證明書1紙在卷足憑（他字卷第4頁）。
５、至於被告固辯稱：依告訴人於本院審理時所述，伊係小腿內
    側被該支鋼管碰觸，並指出受傷處係右小腿內側，然上開該
    紙診斷證明書診斷之結果，告訴人所受傷害部位為右膝及小
    腿脛前區挫傷，繪製之部位亦在右小腿外側，可見，告訴人
    於95年4月4日所受之傷害，非伊挪動鋼管所致云云。然查：
(1)、被告挪動該支鋼管之際，告訴人因以左腳踩在鋼管另乙端，
    致被告挪動該支鋼管碰觸到告訴人腿部，並使告訴人右半身
    跌倒在地，已如前述，則於告訴人右半身跌倒在地之情形下
    ，告訴人之右小腿脛前區因與地面或他物磨擦，致受有傷害
    ，本事理之必然，尚難認有何悖逆常情之處，且該風險亦係
    被告所引發及造成，客觀上自難認不可歸責於被告。
(2)、該紙診斷診明書另於右小腿處標示：散在性擦傷5、6處，各
    2ㄨ1公分平方，可見，依該紙診斷證明書所載傷勢及位置，
    亦可認係因告訴人跌倒，因而與地面或他物磨擦所致，核與
    告訴人指述及勘驗結果顯示，告訴人因被告挪動鋼管，因而
    跌倒之情相符。
(3)、告訴人於本院審理時固堅稱，伊應該係右小腿內側受傷云云
    （本院卷66頁），然告訴人於同日審理時另證稱，伊係小腿
    內後側為該支鋼管碰觸等語（本院卷第62頁），足見，如認
    為告訴人係因小腿內後側為該支鋼管碰觸，致伊憑依該時之
    當場印象認為係右腿內側受到傷害，亦難認有何反於常情之
    處，是告訴人此部分之證述，尚難採為對於被告有利之認定
    。
６、按刑法上之間接故意（又稱未必故意），乃指行為人對於構
    成犯罪之事實，預見其發生而其發生並不違背其本意者而言
    ，刑法第13條第2項定有明文；故所謂間接故意，乃對於犯
    罪構成事實「認識」與「容忍」之故意，行為人主觀上必對
    於構成要件之實現有所預見，而聽任其發展，終致發生構成
    要件該當之結果，或實現法定構成要件之心態，方得成立；
    從而間接故意之結果並非行為人內心所努力追求者，亦非確
    定其必然發生者，而係聽任其自然發展，終致發生者而言。
    查被告於挪動該支鋼管之際，明知告訴人以左腳踩在另乙端
    ，可預見其如繼續挪動鋼動，將因而導致告訴人跌到在地受
    有傷害，然仍聽任該事態繼續發展，惹起法律所不容許之風
    險，終致發生構成要件該當之結果，足見，被告對於告訴人
    之傷害結果，自難謂無間接故意。
７、綜上，被告有為第一犯罪事實之傷害行為，應堪認定。
８、至於聲請簡易判決處刑書對於第一犯罪事實部分固另記載告
    訴人受有右腕關節扭傷之傷害乙節，然該部分傷害係因告訴
    人第1次為鋼管壓傷，旋即爬起，欲再將鋼管置回原處，被
    告亦捉起鋼管另一頭，兩人拉扯鋼管，又因拉扯之力量，告
    訴人即跌倒，導致右腕關節之扭傷，此據告訴人證述在卷（
    原審卷第46頁），並有卷附勘驗筆錄（原審卷第第44、45頁
    ）可按。可見，此部分並非被告第1次挪動鋼管所導致，況
    係告訴人先捉起鋼管一端，被告始捉起鋼管之另一頭，兩人
    互為拉扯，難認被告第2次搬動鋼管有何傷害之犯意可言，
    聲請簡易判決處刑書誤以此部分亦係第1次搬動鋼管所致傷
    害，尚有誤會，併此敘明。
(二)、關於第二犯罪事實部分：
１、告訴人於本院96年10月11日審理時結證稱：95年6月2日當天
    他在錄影，我不讓他錄影，他看到我就趕快跑，嗣跌倒之後
    ，他生氣就持木棍毆打我，又因為他當時持木棍揮過來方向
    ，加上我習慣用右手，我遂用右手去阻擋才會導致受有右前
    臂挫傷及擦傷等傷害（並當場指出右手臂內側受有傷害）（
    本院卷第63、64、67頁）。
２、證人甲○○於同日審理時亦結證稱：95年6月2日日上午告訴
    人要去舊屋那邊整理東西，舊屋發生的事情，可以從我家外
    面看到，但是有東西擋住的話，就無法看到，後來我出去又
    進屋內，第2次我又再出去，就看到被告持攝影機在跑，地
    上有水管，他跌倒之後爬起來，就持木棍打告訴人，打一下
    之後，告訴人就走了，當時我走出來之後，看到被告跌倒，
    應該站在被告右後側，且視線亦無被停在庭院前之車輛遮掩
    ，所站位置已很接近被告身邊，距離只有約5、6台尺遠而已
    ，又該支木棍並非毆打告訴人所斷掉，而係被告將木棍丟掉
    時才斷掉，之後警察來到家中查訪，告稱被告報警說我們打
    他，我才隨手將該支木棍直接給警察，並說明是被告打告訴
    人等語（本院卷第73、74、75、76頁）。。
３、告訴人於95年6月2日中午12時10分許，前去嘉義醫院就診，
    經診斷之傷勢為右前臂挫傷及擦傷等傷害，有該醫院診斷證
    明書1紙乙在卷足憑（警卷第15頁）。依該紙診斷證明書所
    載之傷勢及位置，與告訴人、證人甲○○所述被告使用之手
    段、告訴人防擋之情形相符。
４、原審將告訴人於95年6月2日在嘉義市警察局第一分局竹圍派
    出所攝扣案木棍與告訴人傷勢比對照片（偵卷第41頁），送
    請函詢嘉義醫院告訴人所受之右前臂挫傷及擦傷等傷害是否
    可能為扣案之木棍所致，經該醫院於96年4月18日以嘉醫歷
    字第0960002006號函覆略以：告訴人右前臂挫傷（誤載為『
    商』）及擦傷，依傷口之寬度及長度有可能為照片上之木棍
    擊傷（原審卷第16頁），可見，告訴人及證人甲○○2人所
    證，尚難認為無稽。
５、此外，復有扣案之木棍1支在卷足憑，雖被告辯稱：承辦之
    警員丁○○未告知何因，且該支木棍上未記載任何文字即令
    其簽名按捺指印云云，然查，證人丁○○即承辦本案之嘉義
    市警察局第一分局竹圍派出所員警於本院96年10月11日審理
    時結證稱，木棍上登載「木棍所有人」該幾個字係其所記載
    的，且這幾個字係在被告蓋指印之前所寫好了（本院卷第85
    頁）。足證，被告所辯尚難逕予採信，又被告果無曾持有該
    支木棍，為何又要在該支木棍上已登載「木棍所有人」之前
    提下，遽予簽名按捺指印？
６、至於證人黃克恭於地檢署檢察事務官95年7月31日及9月7日
    詢問時固證稱：係因攝影之問題，告訴人追逐被告，追至庭
    院花盆處，告訴人即將被告推倒，致被告趴在地上，告訴人
    隨又拉著被告之雙腳拖行，然被告並無持木棍毆打告訴人等
    語（偵字卷第30、31、62頁）。經查，被告於本院審理時明
    確供稱，95年6月2日證人黃克恭係站在如偵卷第34頁所攝該
    二棟2樓建房屋之左側屋簷下（本院卷第96頁），又當日其
    跌倒之位置係在該部ＨＪ－８７７５號自小客車後方有放置
    保麗龍之位置（本院卷第96頁、偵字卷第33頁），然查ＨＪ
    －８７７５號自小客車後方與放置保麗龍之間，當日有2部
    廂型車交叉阻擋在該二棟2樓建房屋之左側屋簷前，此亦為
    被告所供認（本院卷第96、97頁），是依被告所述證人當日
    黃克恭所站位置與被告跌倒之地點，既有2部廂型車交叉阻
    擋在證人黃克恭視線之前，加以廂型車之高度，證人黃克恭
    究如何能看清楚被告究有無持木棍毆打告訴人？參以證人黃
    克恭為被告之父親，基於人倫至親之關係，證人黃克恭所為
    之證詞，實不免有偏袒被告之虞，況證人黃克恭前亦因傷害
    案件與告訴人興訟過（偵字第42、43頁），難謂無嫌隙之情
    ，其所為之證詞，自難採為對於被告有利之認定。
７、綜上，被告有於95年6月2日持木棍傷害告訴人之犯行，亦堪
    認定。
四、新舊法比較：
(一)、關於刑法第2條第1項部分：
    被告行為後，刑法於94年1月7日修正，同年2月2日公布，業
    於95年7月1日施行。按行為後法律有變更者，適用行為時之
    法律。但行為後之法律有利於行為人者，適用最有利於行為
    人之法律，修正後之刑法第2條第1項定有明文。該條之規定
    係規範行為後法律變更所生新舊法律比較適用之準據法，雖
    亦經修正，但因屬適用法律之準據法，本身尚無比較新舊法
    之問題，應一律適用裁判時之修正後刑法第2條之規定，決
    定適用之刑罰法律（最高法院95年5月23日刑事庭第8次會議
    決議可資參照）。
(二)、關於罰金刑部分：
    被告行為後，刑法第33條第5款關於「罰金1元以上」之規定
    ，修正公布為「罰金：新臺幣1000元以上，以百元計算之」
    ，刑法法定本刑中列有罰金刑者，其法定最低度罰金刑因之
    提高，涉及科刑規範變更，自有新舊法比較必要（前揭最高
    法院決議參照），比較結果，以舊法有利於行為人，應適用
    舊法第33條第5款規定，定其罰金部分之法定刑。
(三)、關於易科罰金部分：
    被告行為後，罰金罰鍰提高標準條例第2條業已刪除，而刑
    法第41條第1項前段關於易科罰金之折算標準已由舊法之銀
    元100元、200元、300元修正為新臺幣1000元、2000元、300
    0元，因屬科刑規範事項之變更，其折算標準為裁判時所應
    諭知，自有就新舊法規定比較之必要，經比較新舊法結果，
    以被告行為時之舊法較為有利於被告。
(四)、綜上法律修正前、後之比較，揆諸前揭說明及修正後刑法第
    2條第1項之「從舊從輕」原則，本件以適用修正前之相關刑
    罰法律，對被告較為有利。至於：１、貨幣單位由銀元修正
    為新臺幣之法律適用，因95年7月1日修正公布施行之刑法施
    行法第1條之1已有增訂，而查，刑法第277條第1項自72年6
    月26日（即罰金罰鍰提高標準條例修正公布日）迄今未修正
    ，其罰金之法定刑為「1000元」（貨幣單位為「銀元」），
    依罰金罰鍰提高標準條例第1條前段規定罰金刑提高10倍，
    再依現行法規所定貨幣單位折算新臺幣條例規定折算，即為
    「新臺幣3萬元」；又於刑法施行法第1條之1施行日（即95
    年7月1日）後，刑法分則所定罰金之貨幣單位改為「新臺幣
    」，就其所定數額提高30倍，亦為「新臺幣3萬元」，是刑
    法施行法第1條之1施行後，罰金刑貨幣單位雖有「新臺幣」
    之更易，惟適用結果之罰金額度則無二致，就罰金法定刑提
    高之「刑罰權規範內容」並無利或不利之變更，另參酌刑法
    施行法第1條之1之立法說明，該條文第2項係「考量新修正
    之刑法施行後，不再適用『現行法規所定貨幣單位折算新臺
    幣條例』，為使罰金數額趨於一致，避免衍生新舊法比較適
    用問題，以緩和實務適用法律之衝擊之前提下，規定第2項
    如上」，顯見刑法施行法第1條之1第2項增訂後，自無再與
    「現行法規所定貨幣單位折算新臺幣條例」、「罰金罰鍰提
    高標準條例」比較新舊法適用之必要；２、數罪併罰，有2
    裁判以上者，依刑法第51條之規定，定其應執行之刑，為同
    法第53條所明定，被告行為時修正前刑法第51條規定：「數
    罪併罰，分別宣告其罪之刑，依左列各款定其應執行者：」
    ，其中第6款規定：「宣告多數拘役者，比照前款定其刑期
    。但不得逾四月。」；然修正後刑法第51條第6款則規定：
    「宣告多數拘役者，比照前款定其刑期。但不得逾一百二十
    日。」，係因拘役刑以「日」計而修正，結果並無二致，即
    無新舊法比較之問題，附此敘明。
五、適用之法條：按刑法第277條第1項之普通傷害罪，以行為人
    主觀上對被害人之身體或健康，施以普通傷害之故意，為其
    構成要件之一；所稱傷害之故意，包括對於構成犯罪之事實
    ，明知並有意使其發生之確定故意，與對於構成犯罪之事實
    ，預見其發生，而其發生並不違背其本意之未必故意二種情
    形在內。本案第一犯罪事實被告與告訴人對於鋼管放置二住
    處中間一事產生爭執，被告已看見告訴人以左腳踩在鋼管前
    端上方，猶仍從另一端搬動鋼管，可預見告訴人有因此而跌
    倒或為鋼管壓傷之高度危險，猶仍為之而不違背其本意，發
    生所預見之結果，即難謂無傷害之未必故意。是核被告就第
    一、二犯罪事實所為均係犯刑法第277條第1項之普通傷害罪
    。所犯上開2罪，時間已相距二月，難認係於密切緊接之時
    、地為之，應予分論併罰。
六、撤銷改判之理由：被告提起上訴辯稱，伊並無傷害告訴人固
    無足取，依上所述，固難謂有理由，惟按犯罪在中華民國96
    年4月24日以前者，除另有規定外，予以減刑，中華民國九
    十六年罪犯減刑條例第2條第1項定有明文。查被告之行為時
    係在96年4月24日之前，又查無不得減刑之情形，原審判決
    時，因中華民國九十六年罪犯減刑條例尚未生效施行，致不
    及適用，此部分難謂允洽，是被告提起上訴固難謂為有理由
    ，惟因原判決既有上述未臻允洽之處，自應由本院予以撤銷
    改判。
七、爰審酌之事項：爰審酌被告與告訴人間為堂兄弟，對於細故
    糾紛，不思平和化解，竟為傷害之動機，所致告訴人受傷之
    情形，迄未與之達成賠償和解（此有調解不成立筆錄在卷可
    佐），本件犯行所受之刺激、方式、手段，犯後態度、素行
    等一切情狀，夜校中學畢業之程度、前已有傷害前案（經判
    處拘役），各量處如主文所示之刑及諭知易科罰金之折算標
    準，並合併定其應執行之刑。至於扣案之木棍1支，雖為供
    被告犯罪所用之物，然係被告隨手在地上拾起，被告否認為
    其所有，亦無證據證明確係被告所有，爰不予宣告沒收。
八、據上論斷，應依刑事訴訟法第455條之1第1項、第3項、第36
    9條第1項前段、第364條、第299條第1項前段，刑法第2條第
    1項、277條第1項、第41條第1項前段（修正前）、第51條第
    6款，中華民國九十六年罪犯減刑條例第2條第1項第3款、第
    7條，刑法施行法第1條之1第1項、第2項前段，判決如主文
本案經檢察官陳慧玲到庭執行職務。
中　　華　　民　　國　　96　　年　　10　　月　　25　　日
                  刑事第五庭   審判長法　官　林信旭
                                     法  官  張道周
                                     法  官  洪嘉蘭
上列正本證明與原本無異。
本件不得上訴。
中　　華　　民　　國　　96　　年　　10　　月　　25　　日
                                     書記官  賴琪玲
附錄法條：
中華民國刑法第277條第1項
（普通傷害罪）
傷害人之身體或健康者，處3年以下有期徒刑、拘役或1千元以下
罰金。
